臺灣高等法院民事判決　八十七年度上更(二)字第一七八號
　　　上　訴　人　Ｌ○○
　　　上　訴　人　Ｋ○○
　　　上　訴　人　Ｍ○○
　　　上　訴　人　Ｆ○○○
　　　上　訴　人　Ｅ○○
　　　上　訴　人　庚○○○
　　　上　訴　人　Ｐ○○
　　　上　訴　人　Ｏ○○
　　　被上訴人　　辛○○(即鍾.
　　　被上訴人　　Ｄ○○
　　　被上訴人　　Ｃ○○
　　　被上訴人　　乙○○
　　　被上訴人　　鍾其麟
　　　被上訴人　　宇○○
　　　被上訴人　　地○○
　　　被上訴人　　戌○○
　　　被上訴人　　亥○○
　　　被上訴人　　子○○
　　　被上訴人　　卯○○
　　　被上訴人　　丑○○
　　　被上訴人　　Ｑ○○○
　　　被上訴人　　宙○○
　　　被上訴人　　玄○○
　　　被上訴人　　寅○○
　　　被上訴人　　壬○○
　　　被上訴人　　天○○
　　　被上訴人　　辰○○
　　　被上訴人　　巳○○
　　　被上訴人　　Ａ○○
　　　被上訴人　　己○○
　　　被上訴人　　甲○○○
　　　被上訴人　　Ｎ○○(即鍾.
　　　被上訴人　　癸○○(即鍾.
　　　被上訴人　　壬○○(即鍾.
　　　被上訴人　　Ｇ○○(即為.
　　　被上訴人　　Ｈ○○(即為.
　　　被上訴人　　丙○○○(即.
　　　被上訴人　　丁○○○(即.
　　　被上訴人　　戊○○○(即.
　　　被上訴人　　未○○(即為.
　　　被上訴人　　申○○(即為.
　　　被上訴人　　午○○(即為.
　　　被上訴人　　Ｊ○○(即鍾.
　　　被上訴人　　Ｂ○○(即鍾.
　　　被上訴人　　Ｉ○○(即鍾.
　　　被上訴人　　酉○○○即.
　　　被上訴人　　黃○○○即.
右當事人間所有權移轉登記事件，上訴人對於中華民國臺灣桃園地方法院八十年度訴字第二四○號
第一審判決提起上訴，經最高法院第__次發回更審，本院判決如左：
    主    文
上訴駁回。
第二審訴訟費用由上訴人負擔。
    事    實
甲、上訴人方面：
一、聲明：(一)原判決廢棄。(二)駁回被上訴人在第一審之訴。
二、陳述：除與原判決（及發回前本院判決）記載相同者外，補稱略以：
    (一)
    (二)
三、證據：除援用原審（及發回前本院前審）提出者外，補提__為證，並聲請訊問證人__及聲請調
             卷。
乙、被上訴人方面：
一、聲明：駁回上訴
二、陳述：除與原判決（及發回前本院判決）記載相同者外，補稱略以：
    (一)
    (二)
三、證據：除援用原審（及發回前本院前審）提出者外，補提__為證。
丙、本院依職權向__調閱__。
    理    由
一、被上訴人起訴主張____，因本於____（法律關係）求為命上訴人給付____之
    判決。上訴人則以____等語，資為抗辯。
二、查
三、綜上所述，被上訴人主張____為可採，上訴人所辯均無可取。依____規定
    （或約定），被上訴人自得請求上訴人____。從而，被上訴人本於____（即其主
    張法律關係），請求上訴人給付____為有理由，應予准許。是則原審判命上訴人
    如數給付，於法並無不合（違誤）。上訴意旨指摘原判決不當，求予廢棄
?WI改判，為無理由，應予駁回。
四、據上論結，本件上訴為無理由，依民事訴訟法第四百四十九條第一項、第七十八
    條、第八十五條第一項前段，判決如主文。
中　　　華　　　民　　　國　　九十一　　年　　　九　　　月　　  三十　　日
                              民事第三庭
                          　　　　審判長法  官　張  宗  權
                          　　　　　　　法  官　蕭  艿  菁
                          　　　　　　　法  官　陳  永  昌
中　　　華　　　民　　　國　　九十一　　年　　　十　　　月　　  一  　　日
                                        書記官　董  曼  華
